【裁判字號】    91,易,1597
【裁判日期】    920123
【裁判案由】    傷害
【裁判全文】
臺灣臺南地方法院刑事判決                        九十一年度易字第一五九七號
    公  訴  人  臺灣台南地方法院檢察署檢察官
    被      告  甲○○  男  三.
右列被告因傷害等案件，經檢察官提起公訴（九十一年度調偵字第一八六號），本院
判決如左：
    主  文
甲○○傷害人之身體，處拘役肆拾日，如易科罰金，以參佰元折算壹日。
    事  實
一、甲○○於民國九十一年二月十六日凌晨四時許，駕駛搭載乙○○（業經台灣台南
    地方法院檢察署檢察官另為不起訴處分）之車牌號碼ＣＣ─五八二號遊覽車，在
    國道一號高速公路南下嘉義路段，與丁○○（另行審結）所駕駛車牌號碼二Ｍ─
    九九四九號自小客車，在國道一號高速公路南下嘉義路段，因爭道行駛而彼此心
    生不滿，於同日上午六時許，在台南縣永康市○○○路（起訴書誤載為中正南路
    ）南下交流道附近，丁○○下車與甲○○、乙○○理論，雙方一言不合，丁○○
    竟基於毀損之犯意，持在路邊拾起之石塊一個以砸擊之方式，損壞甲○○所有上
    開遊覽車前擋風玻璃一片，嗣又基於傷害人身體之犯意，開啟上開遊覽車之車門
    欲拉甲○○下車，於甲○○下車後，乃持其所有之鐵鎚一支毆打甲○○，乙○○
    見狀向前攔阻，亦遭丁○○持鐵鎚所毆打，致甲○○、乙○○因而受有頭皮撕裂
    傷之傷害，甲○○見乙○○及其本身遭毆打後，亦基於傷害人身體之犯意，向前
    搶奪鐵鎚並徒手毆打丁○○，致丁○○受有前胸挫傷、頭部外傷等之傷害。嗣警
    方據報至現場處理，並扣得石塊一個、鐵鎚一支。
二、案經丁○○、甲○○、乙○○訴由台南縣警察局永康分局報告臺灣台南地方法院
    檢察署檢察官偵查起訴。
    理  由
一、右揭犯罪事實，業據被告甲○○於本院審理時坦承不諱，核與告訴人即同案被告
    丁○○指訴之情節大致相符，並據告訴人乙○○供陳屬實，復有國立成功大學醫
    學院附設醫院九十一年三月二十一日診斷證明書一紙在卷（詳警卷第十四頁）可
    稽，被告傷害犯行已其明確。另同案被告丁○○固坦承因爭道行駛糾紛而於前揭
    時地以石塊砸擊之方式，損壞被告甲○○所有上開遊覽車前方擋風玻璃一片，復
    持鐵鎚一支毆打被告甲○○、告訴人乙○○之事實，惟一再指訴：係告訴人乙○○先下車動手打伊嘴巴，被告甲○○隨後又持鐵鎚打伊，伊搶下鐵鎚後，始以鐵
    鎚毆打被告甲○○、告訴人乙○○，之後被告甲○○招來多名男子，整群人持鐵
    鎚打伊，並將伊打倒躺在地上，扣案之鐵鎚則由被告甲○○之袖子掉出，當時至
    現場處理之員警可以證明云云（詳本院卷第十八頁、第二九頁）。惟查：
  (一)證人即案發時到場之員警戊○○於九十一年十二月三十一日本院調查時明確供承
    ：「我們到現場時，雙方還在爭吵，我看到乙○○與丁○○在爭吵，除了他們三
    人外，沒有看到有其他人加入爭吵，也沒有看到丁○○被人打倒在地上。」、「
    （鐵鎚是否是從甲○○的袖子掉出來？）我看到的是從乙○○背後掉下來。」、
    「我們是接到報案才到現場，到現場時，丁○○已經站起來了，沒有倒在地上，
    也沒有看到有人參與爭吵互毆。」等語（詳本院卷第五一頁、第五二頁），顯與
    被告丁○○指訴扣案之鐵鎚係由被告甲○○之袖子掉出，至現場處理之員警到場
    時，伊尚被一整群人持鐵鎚毆打倒在地上之情節不符。準此，被告丁○○前揭指
    情節是否與事實相符，已非無疑。
  (二)又被告丁○○僅受有前胸挫傷、頭部外傷之傷害，有前揭國立成功大學醫學院附
    設醫院九十一年三月二十一日診斷證明書附卷可參，苟確如被告丁○○所指訴係
    遭一整群人持鐵鎚毆打倒在地上者，衡情被告原興當不致僅受有前胸挫傷、頭部
    外傷之傷害。另被告丁○○又指訴係告訴人乙○○先下車動手打伊嘴巴，雙方始
    發生鬥毆之情事云云，然被告丁○○、甲○○於九十一年二月十六日凌晨四時許
    ，即因爭道行駛而起糾紛，被告丁○○並因此在國道一號高速公路上對被告甲○○之遊覽車前門丟擲塑膠柸，至同日上午六時許，被告丁○○復主動下車，開啟
    上開遊覽車之車門欲拉甲○○下車理論等情為被告丁○○所自承（詳警卷第六頁
    反面、第七頁正面，本院卷第十八頁），而告訴人乙○○為一女子，在被告丁○○、甲○○歷前開爭道糾紛，被告丁○○復主動下車，開啟上開遊覽車之車門欲
    拉甲○○下車理論之際，被告丁○○指訴本件係告訴人乙○○先行出手打伊嘴巴
    乙情，顯與常情相違。
  (三)綜上所述，足徵被告丁○○前揭辯詞，顯與事實及常情相悖，尚不足採，本件應
    以被告甲○○、告訴人乙○○之供述為可採。準此，堪認被告自白與事實相符，
    本件事證明確，被告甲○○犯行洵堪認定。
二、核被告甲○○傷害人之身體，所為係犯刑法第二百七十七條第一項之之普通傷害
    罪。爰審酌被告甲○○犯罪之動機、目的、手段、告訴人即同案被告丁○○所受
    之傷害程度、犯罪所生危害、尚未達成和解、及犯後坦承犯行態度尚佳等一切情
    狀，量處如主文所示之刑，並諭知易科罰金之折算標準，以資懲儆。扣案之鐵鎚
    一支及石塊一個均非為被告甲○○所有供本件犯罪所用之物，業據其供陳在卷，
    爰不宣告沒收，附此敘明。
據上論斷，應依刑事訴訟法第二百九十九條第一項前段，刑法第二百七十七條第一項
、第四十一條第一項前段，罰金罰鍰提高標準條例第一條前段、第二條，判決如主文
。
本案經檢察官丙○○到庭執行職務。
中      華      民      國      九十二    年      一    月    二十三    日
                                          臺灣臺南地方法院刑事第二庭
                                              審判長法官  侯明正
                                                    法官  柯顯卿
                                                    法官  陳金虎
右正本證明與原本無異。
如不服本判決，應於判決送達後十日內，向本院提出上訴狀。
中      華      民      國      九十二    年      一    月    二十四    日
                                              書  記  官  楊建新
附錄：本判決論罪科法條
刑法第二百七十七條第一項：
傷害人之身體或健康者，處三年以下有期徒刑、拘役或一千元以下罰金。


司法院資訊處製作；財團法人民間司法改革基金會備份。
